臺灣新竹地方法院刑事判決
111年度原訴字第14號
公  訴  人  臺灣新竹地方檢察署檢察官
被      告  王威閎



上列被告因妨害秩序案件，經檢察官提起公訴（110年度偵字第1
4587號），被告於本院準備程序進行中，就被訴事實為有罪之陳
述，經本院合議庭裁定由受命法官獨任進行簡式審判程序，判決
如下：
    主    文
甲○○犯意圖供行使之用而攜帶兇器，在公眾得出入之場所聚集三
人以上下手實施強暴罪，處有期徒刑陸月，如易科罰金，以新臺
幣壹仟元折算壹日。　　　
    犯罪事實
一、甲○○前與乙○○經營之老食品薑母鴨店有糾紛，於民國110年1
    1月19日1時30分許（起訴書誤載11月9日、未特定時間，經
    檢察官當庭補充更正），甲○○、丙○○、戊○○、己○○與1名身
    分不詳之成年男子，基於意圖供行使之用攜帶兇器在公眾得
    出入之場所聚集3人以上下手實施強暴之犯意聯絡；丁○○基
    於意圖供行使之用攜帶兇器在公眾得出入之場所聚集3人以
    上施強暴助勢之犯意，各自駕乘車號000-0000、BFD-0388、
    8E-6598號車輛，共同前往新竹市○○路000號之老食品薑母鴨
    店，其等抵達該店尋找乙○○未果後，隨即由甲○○、戊○○分持
    球棒；丙○○、己○○徒手丟擲店內物品方式砸店，造成店內冰
    箱、電視、桌椅、瓦斯爐架、門口招牌等物品受到損壞，丁○○則站立門口助勢（所涉毀損部分，未據告訴）（丙○○、戊○○、丁○○前經本院判決判處罪刑在案；己○○另由本院審理中
    ）。
二、案經新竹市警察局第三分局報告臺灣新竹地方檢察署檢察官
    偵查後起訴。
　　理    由
一、上開犯罪事實，業據被告甲○○於警詢時、偵查中、本院準備
    及簡式審判程序時坦承不諱（見偵卷第12至13、86至87頁、
    原訴卷第107至114頁），核與證人曾榮郎、乙○○於警詢時之
    證述大致相符（見偵卷第8至11頁），並有道路監視器畫面
    截圖、現場照片、店內監視器畫面翻拍照片共29張、監視器
    檔案光碟1片在卷可稽（見偵卷第23至37頁），足認被告之
    任意性自白與事實相符，其所涉上開犯行，堪以認定，應依
    法論科。
二、論罪科刑：
　㈠被告於行為時，被害店家燈火通明、店門口招牌燈光開啟，
    店門口擺放瓦斯爐具、招牌，其與同案被告丙○○、戊○○、己○○尚可直接從門口進入店內砸店，店員曾榮郎在店內等節，
    有前揭現場照片、店內監視器畫面翻拍照片為憑，足認不論
    被害店家當時是否仍在營業時間，不特定人仍可出入該店，
    佐以店門口緊鄰道路，行經該處之不特定人亦可隨時見聞砸
    店情形，自屬公眾得出入之場所。從而，核被告所為，係犯
    刑法第150條第2項第1款、第1 項後段之意圖供行使之用而
    攜帶兇器在公眾得出入之場所聚集3人以上下手實施強暴罪
    。
　㈡被告與同案被告丙○○、戊○○、己○○、身分不詳之成年男子，
    有犯意聯絡及行為分擔，依刑法第28條規定，應論以共同正
    犯。　
　㈢被告實行妨害秩序之舉時間短暫，所生危害亦未擴及他人之
    傷亡，核與刑法第150條第2項修正理由說明：「……慮及行為
    人意圖供行使之用而攜帶兇器或者易燃性、腐蝕性液體，抑
    或於車輛往來之道路上追逐，對往來公眾所造成之生命身體
    健康等危險大增，破壞公共秩序之危險程度升高，而有加重
    處罰之必要……」情節有別，本院認無加重其刑之必要。
　㈣爰以行為人責任為基礎，審酌被告夥同同案被告丙○○、戊○○
    、己○○等人共同前往他人店家砸店，讓不特定行經該處或欲
    進入店內者見聞該等砸店行為，將生恐懼不安，妨害社會秩
    序安寧，所為實有不該。惟念及被告坦承犯行，並提出其與
    證人乙○○和解之和解書，應已獲得被害店家之諒解，兼衡被
    告於本院審理時自陳高中畢業之智識程度，已婚，育有3名
    未成年子女，經營薑母鴨店，收入不穩定之家庭經濟狀況等
    一切情狀，量處如主文所示之刑，並諭知易科罰金之折算標
    準。
三、沒收：
    被告使用之球棒1支，未據扣案，復非法律明定之違禁物或
    義務沒收之物，佐以該物乃屬日常隨處可得購買之一般用品
    ，並非專供本案犯行所用之物，縱予沒收所收之特別預防及
    社會防衛效果亦甚微弱，並會造成將來執行上之困難，足認
    宣告沒收將欠缺刑法上之重要性，自無宣告沒收或追徵之必
    要，故本院爰不予宣告沒收。　
據上論斷，應依刑事訴訟法第273條之1第1項、第299條第1項前
段，判決如主文。
本案經檢察官洪期榮提起公訴，檢察官陳亭宇到庭執行職務。
中　　華　　民　　國　　111 　年　　7 　　月　　7 　　日
                  刑事第一庭  法  官  王凱平       
以上正本證明與原本無異。
如不服本判決，應於判決送達後20日內向本院提出上訴書狀。上
訴書狀應敘述具體理由，未敘述上訴理由者，應於上訴期間屆滿
後20日內補提理由書狀於本院（均須按他造當事人之人數附繕本
）「切勿逕送上級法院」。
中　　華　　民　　國　　111 　年　　7 　　月　　7 　　日
                              書記官  鍾佩芳
附錄本案論罪科刑法條： 　　
刑法第150條第1項、第2項第1款
在公共場所或公眾得出入之場所聚集3人以上，施強暴脅迫者，
在場助勢之人，處1年以下有期徒刑、拘役或10萬元以下罰金；
首謀及下手實施者，處6月以上5年以下有期徒刑。
犯前項之罪，而有下列情形之一者，得加重其刑至2分之1：
一、意圖供行使之用而攜帶兇器或其他危險物品犯之。